# word list version 3.3.1
SET UTF-8
TRY iaertolncusÄƒmpdbgÈ›fzvÈ™hÃ¢jÃ®xkwyqACDM

#***************************************
# Romanian Hunspell Dictionary
# Copyright (C) 2005-2009 Rospell Team, http://rospell.sourceforge.net
#***************************************
# Authors:
#   Lucian Constantin (rospell) <struct_bylighting at yahoo dot com>
#   Sorin Sbarnea (http://www.i18n.ro)
#   Alexandru Szasz (Mozilla and OpenOffice.org Romanian Translation Team)
#   Ionut Paduraru (http://www.archeus.ro)
#   Adrian Stoica (OpenOffice.org Romanian Translation Team) <adrian dot stoica at cuvinte dot ro>
#   Nicu Buculei (OpenOffice.org Romanian Translation Team) <nicu at apsro dot com>
#   Catalin Francu (http://dexonline.ro)
#   Ionel Mugurel Ciobica (previous aspell releases) <tgakic at sg10 chem tue nl>
#   Mihai Budiu (ispell dictionary) <mihaib at cs cmu edu>
#
# Copyright Terms:
#  GPL 2.0/LGPL 2.1/MPL 1.1 tri-license
#
#***************************************
# Cuprins:
# O - general prefix re
#
# Verbe:
# N - general sufix verbe gerunziu
# K - verbe conj 1.1, terminate in a la infinitiv, insa nu in ez la pers I sing (v1.utf8)
#    - automatic prefix re
# B - verbe conj 1.2,  terminate in a la infinitiv si ez la pers I sing (v1.utf8)
#    - automatic prefix re
# EHG - verbe conj 3, terminate in e la infinitiv (v3.utf8)
#    - automatic prefix re
# I - verbe conjugarea 4, terminate in i sau Ã® la infinitiv (v4.utf8)
#   - numai conjugarile 4.2 (terminare esc pers I sing) si 4.4 (Äƒsc) sunt implementate
#   - automatic prefix re
#
# Substantive
# AFfRs - feminine (sf.utf8)
# C - neutre care fac plural in uri: abajur/abajururi (sn.utf8)
# c - neutre cu defect de plural
# MP - neutre care fac pluralul in e: È™ablon/È™abloane (sn.utf8)
#       - M si P ar trebui sa fie mergiuite
# L - masculine (sm.utf8)
# l - masculine cu defect de plural
#
# Adjective
# DQS - adjective (adj.utf8)
#       - D si Q ar trebui sa fie mergiuite
#       - e - adjective terminate in e, care au aceeasi forma la sing m si f
#       - t - adjective terminate in eÈ›
#       - automatic prefix ne
#
# Nume proprii
# U - feminine
#
# Neologisme
# n - substantive neutre
#********************************************************************************

#********************************************************************************
# adjective terminate in eÈ›
SFX t Y 14
SFX t 0 u eÈ›
SFX t 0 ul eÈ›
SFX t 0 ului eÈ›
SFX t 0 ule eÈ›
SFX t 0 i eÈ›
SFX t 0 ii eÈ›
SFX t 0 ilor eÈ›
SFX t eÈ› eaÈ›Äƒ eÈ›
SFX t eÈ› eaÈ›a eÈ›
SFX t eÈ› eaÈ›o eÈ›
SFX t 0 ei eÈ›
SFX t 0 e eÈ›
SFX t 0 ele eÈ›
SFX t 0 elor eÈ›

#********************************************************************************
# adjective terminate in e, care au aceeasi forma la sing m si f
SFX e Y 15
SFX e 0 le e
SFX e 0 lui e
SFX e e i [^td]e
SFX e e ii [^td]e
SFX e e ilor [^td]e
SFX e de zi de
SFX e de zii de
SFX e de zilor de
SFX e te È›i te
SFX e te È›ii te
SFX e te È›ilor te
SFX e 0 a e
SFX e 0 i e
SFX e 0 le e
SFX e 0 lor e
PFX e Y 1
PFX e 0 ne .

#********************************************************************************
# neologisme subst neutru: cd-ul, cd-uri
SFX n Y 5
SFX n -ul 0 -ul
SFX n -ul -ului -ul
SFX n -ul -uri -ul
SFX n -ul -urile -ul
SFX n -ul -urilor -ul

# prefix re
PFX O Y 1
PFX O 0 re .


#********************************************************************************
# verbe gerunziu
SFX N Y 14
SFX N 0 u-mÄƒ d
SFX N 0 u-te d
SFX N 0 u-l d
SFX N 0 -o d
SFX N 0 u-se d
SFX N 0 u-È™i d
SFX N 0 u-È™i-o d
SFX N 0 u-È™i-l d
SFX N 0 u-È™i-le d
SFX N 0 u-È™i-i d
SFX N 0 u-ne d
SFX N 0 u-vÄƒ d
SFX N 0 u-i d
SFX N 0 u-le d


#********************************************************************************
# verbe conj 1.1, terminate in a la infinitiv, insa nu in ez la pers I sing (v1/K)
SFX K Y 133
SFX K ac aci ac
SFX K at aÈ›i at
SFX K st È™ti st
SFX K rt rÈ›i rt
SFX K pt pÈ›i pt
SFX K nc nci nc
SFX K ec eci ec
SFX K rc rci rc
SFX K oc oci oc
SFX K sc È™ti sc
SFX K È™c È™ti È™c
SFX K ut uÈ›i ut
SFX K ct cÈ›i ct
SFX K lt lÈ›i lt
SFX K d zi ed
SFX K d zi ud
SFX K Äƒd ezi Äƒd
SFX K it iÈ›i it
SFX K ic ici ic
SFX K t È›i nt
SFX K d zi nd
SFX K 0 i [^tcdu]
SFX K 0 Äƒ [^u]
SFX K 0 Äƒ-mÄƒ [^u]
SFX K 0 Äƒ-te [^u]
SFX K 0 Äƒ-l [^u]
SFX K 0 Äƒ-o [^u]
SFX K 0 Äƒ-ne [^u]
SFX K 0 aÈ›i-vÄƒ [^u]
SFX K 0 Äƒ-i [^u]
SFX K 0 Äƒ-le [^u]
SFX K 0 Äƒm [^u]
SFX K 0 aÈ›i [^u]
SFX K 0 aÈ›i-mÄƒ [^u]
SFX K 0 aÈ›i-vÄƒ [^u]
SFX K 0 aÈ›i-o [^u]
SFX K 0 aÈ›i-l [^u]
SFX K 0 aÈ›i-ne [^u]
SFX K 0 aÈ›i-i [^u]
SFX K 0 aÈ›i-le [^u]
SFX K 0 am [^u]
SFX K 0 ai [^u]
SFX K 0 a [^u]
SFX K 0 aÈ›i [^u]
SFX K 0 au [^u]
SFX K 0 Ã¢nd [^u]
SFX K 0 Ã¢ndu-mÄƒ [^u]
SFX K 0 Ã¢ndu-te [^u]
SFX K 0 Ã¢ndu-l [^u]
SFX K 0 Ã¢nd-o [^u]
SFX K 0 Ã¢ndu-se [^u]
SFX K 0 Ã¢ndu-È™i [^u]
SFX K 0 Ã¢ndu-È™i-o [^u]
SFX K 0 Ã¢ndu-È™i-l [^u]
SFX K 0 Ã¢ndu-È™i-le [^u]
SFX K 0 Ã¢ndu-ne [^u]
SFX K 0 Ã¢ndu-vÄƒ [^u]
SFX K 0 Ã¢ndu-i [^u]
SFX K 0 Ã¢ndu-le [^u]
SFX K 0 at  [^u]
SFX K 0 at-o  [^u]
SFX K 0 asem [^u]
SFX K 0 aseÈ™i [^u]
SFX K 0 ase [^u]
SFX K 0 aseÈ›i [^u]
SFX K 0 aserÄƒ [^u]
SFX K 0 aserÄƒm [^u]
SFX K 0 aserÄƒÈ›i [^u]
SFX K 0 a [^u]
SFX K 0 at [^u]
SFX K 0 ai [^u]
SFX K 0 aÈ™i [^u]
SFX K 0 Äƒ [^u]
SFX K 0 arÄƒm [^u]
SFX K 0 arÄƒÈ›i [^u]
SFX K 0 arÄƒ [^u]
SFX K u i u
SFX K u Äƒ u
SFX K u Äƒ-mÄƒ u
SFX K u Äƒ-te u
SFX K u Äƒ-l u
SFX K u Äƒ-o u
SFX K u Äƒ-ne u
SFX K u aÈ›i-vÄƒ u
SFX K u Äƒ-i u
SFX K u Äƒ-le u
SFX K u Äƒm u
SFX K u aÈ›i u
SFX K u aÈ›i-mÄƒ u
SFX K u aÈ›i-vÄƒ u
SFX K u aÈ›i-o u
SFX K u aÈ›i-l u
SFX K u aÈ›i-ne u
SFX K u aÈ›i-i u
SFX K u aÈ›i-le u
SFX K u am u
SFX K u ai u
SFX K u a u
SFX K u aÈ›i u
SFX K u au u
SFX K u Ã¢nd u
SFX K u Ã¢ndu-mÄƒ u
SFX K u Ã¢ndu-te u
SFX K u Ã¢ndu-l u
SFX K u Ã¢nd-o u
SFX K u Ã¢ndu-se u
SFX K u Ã¢ndu-È™i u
SFX K u Ã¢ndu-È™i-o u
SFX K u Ã¢ndu-È™i-l u
SFX K u Ã¢ndu-È™i-le u
SFX K u Ã¢ndu-ne u
SFX K u Ã¢ndu-vÄƒ u
SFX K u Ã¢ndu-i u
SFX K u Ã¢ndu-le u
SFX K u at  u
SFX K u at-o  u
SFX K u asem u
SFX K u aseÈ™i u
SFX K u ase u
SFX K u aseÈ›i u
SFX K u aserÄƒ u
SFX K u aserÄƒm u
SFX K u aserÄƒÈ›i u
SFX K u a u
SFX K u at u
SFX K u ai u
SFX K u aÈ™i u
SFX K u Äƒ u
SFX K u arÄƒm u
SFX K u arÄƒÈ›i u
SFX K u arÄƒ u
SFX K u e u
SFX K 0 e [^u]

PFX K Y 1
PFX K 0 re .
#end********************************************************************************


#********************************************************************************
# verbe conj 1.2,  terminate in a la infinitiv si ez la pers I sing (v1/B)
SFX B Y 159
SFX B z zi z
SFX B ez eazÄƒ [^i]ez
SFX B ez eazÄƒ-mÄƒ [^i]ez
SFX B ez eazÄƒ-te [^i]ez
SFX B ez eazÄƒ-l [^i]ez
SFX B ez eazÄƒ-o [^i]ez
SFX B ez eazÄƒ-ne [^i]ez
SFX B ez eazÄƒ-le [^i]ez
SFX B ez azÄƒ iez
SFX B ez azÄƒ-mÄƒ iez
SFX B ez azÄƒ-te iez
SFX B ez azÄƒ-l iez
SFX B ez azÄƒ-o iez
SFX B ez azÄƒ-ne iez
SFX B ez azÄƒ-le iez
SFX B ez Äƒm [^h]ez
SFX B ghez gÄƒm ghez
SFX B chez cÄƒm chez
SFX B ez aÈ›i [^h]ez
SFX B chez caÈ›i chez
SFX B ghez gaÈ›i ghez
SFX B ez aÈ›i-mÄƒ [^h]ez
SFX B chez caÈ›i-mÄƒ chez
SFX B ghez gaÈ›i-mÄƒ ghez
SFX B ez aÈ›i-l [^h]ez
SFX B chez caÈ›i-l chez
SFX B ghez gaÈ›i-l ghez
SFX B ez aÈ›i-o [^h]ez
SFX B chez caÈ›i-o chez
SFX B ghez gaÈ›i-o ghez
SFX B ez aÈ›i-ne [^h]ez
SFX B chez caÈ›i-ne chez
SFX B ghez gaÈ›i-ne ghez
SFX B ez aÈ›i-vÄƒ [^h]ez
SFX B chez caÈ›i-vÄƒ chez
SFX B ghez gaÈ›i-vÄƒ ghez
SFX B ez aÈ›i-i [^h]ez
SFX B chez caÈ›i-i chez
SFX B ghez gaÈ›i-i ghez
SFX B ez aÈ›i-le [^h]ez
SFX B chez caÈ›i-le chez
SFX B ghez gaÈ›i-le ghez
SFX B z ze z
SFX B ez am [^h]ez
SFX B chez cam chez
SFX B ghez gam ghez
SFX B ez ai [^h]ez
SFX B chez cai chez
SFX B ghez gai ghez
SFX B ez a [^h]ez
SFX B chez ca chez
SFX B ghez ga ghez
SFX B ez au [^h]ez
SFX B chez cau chez
SFX B ghez gau ghez
SFX B ez Ã¢nd [^hi]ez
SFX B chez cÃ¢nd chez
SFX B ghez gÃ¢nd ghez
SFX B iez iind iez
SFX B ez Ã¢ndu-mÄƒ [^hi]ez
SFX B chez cÃ¢ndu-mÄƒ chez
SFX B ghez gÃ¢ndu-mÄƒ ghez
SFX B iez iindu-mÄƒ iez
SFX B ez Ã¢ndu-te [^hi]ez
SFX B chez cÃ¢ndu-te chez
SFX B ghez gÃ¢ndu-te ghez
SFX B iez iindu-te iez
SFX B ez Ã¢ndu-l [^hi]ez
SFX B chez cÃ¢ndu-l chez
SFX B ghez gÃ¢ndu-l ghez
SFX B iez iindu-l iez
SFX B ez Ã¢nd-o [^hi]ez
SFX B chez cÃ¢nd-o chez
SFX B ghez gÃ¢nd-o ghez
SFX B iez iind-o iez
SFX B ez Ã¢ndu-se [^hi]ez
SFX B ez Ã¢ndu-È™i [^hi]ez
SFX B ez Ã¢ndu-È™i-l [^hi]ez
SFX B ez Ã¢ndu-È™i-o [^hi]ez
SFX B ez Ã¢ndu-È™i-le [^hi]ez
SFX B chez cÃ¢ndu-se chez
SFX B chez cÃ¢ndu-È™i chez
SFX B chez cÃ¢ndu-È™i-o chez
SFX B chez cÃ¢ndu-È™i-l chez
SFX B chez cÃ¢ndu-È™i-le chez
SFX B ghez gÃ¢ndu-se ghez
SFX B ghez gÃ¢ndu-È™i ghez
SFX B ghez gÃ¢ndu-È™i-o ghez
SFX B ghez gÃ¢ndu-È™i-l ghez
SFX B ghez gÃ¢ndu-È™i-le ghez
SFX B iez iindu-se iez
SFX B iez iindu-È™i iez
SFX B iez iindu-È™i-l iez
SFX B iez iindu-È™i-o iez
SFX B iez iindu-È™i-le iez
SFX B ez Ã¢ndu-ne [^hi]ez
SFX B chez cÃ¢ndu-ne chez
SFX B ghez gÃ¢ndu-ne ghez
SFX B iez iindu-ne iez
SFX B ez Ã¢ndu-vÄƒ [^hi]ez
SFX B chez cÃ¢ndu-vÄƒ chez
SFX B ghez gÃ¢ndu-vÄƒ ghez
SFX B iez iindu-vÄƒ iez
SFX B ez Ã¢ndu-i [^hi]ez
SFX B chez cÃ¢ndu-i chez
SFX B ghez gÃ¢ndu-i ghez
SFX B iez iindu-i iez
SFX B ez Ã¢ndu-le [^hi]ez
SFX B chez cÃ¢ndu-le chez
SFX B ghez gÃ¢ndu-le ghez
SFX B iez iindu-le iez
SFX B ez at [^h]ez
SFX B chez cat chez
SFX B ghez gat ghez
SFX B ez at-o [^h]ez
SFX B chez cat-o chez
SFX B ghez gat-o ghez
SFX B ez asem [^h]ez
SFX B ez aseÈ›i [^h]ez
SFX B chez casem chez
SFX B chez casÈ›i chez
SFX B ghez gasem ghez
SFX B ghez gaseÈ›i ghez
SFX B ez aseÈ™i [^h]ez
SFX B chez caseÈ™i chez
SFX B ghez gaseÈ™i ghez
SFX B ez ase [^h]ez
SFX B chez case chez
SFX B ghez gase ghez
SFX B ez aserÄƒm [^h]ez
SFX B chez caserÄƒm chez
SFX B ghez gaserÄƒm ghez
SFX B ez aserÄƒÈ›i [^h]ez
SFX B chez caserÄƒÈ›i chez
SFX B ghez gaserÄƒÈ›i ghez
SFX B ez aserÄƒ [^h]ez
SFX B chez caserÄƒ chez
SFX B ghez gaserÄƒ ghez
SFX B ez a [^h]ez
SFX B chez ca chez
SFX B ghez ga ghez
SFX B ez ai [^h]ez
SFX B ez aÈ™i [^h]ez
SFX B ez Äƒ [^h]ez
SFX B ez arÄƒm [^h]ez
SFX B ez arÄƒÈ›i [^h]ez
SFX B ez arÄƒ [^h]ez
SFX B chez cai chez
SFX B chez caÈ™i chez
SFX B chez cÄƒ chez
SFX B chez carÄƒm chez
SFX B chez carÄƒÈ›i chez
SFX B chez carÄƒ chez
SFX B ghez gai ghez
SFX B ghez gaÈ™i ghez
SFX B ghez gÄƒ ghez
SFX B ghez garÄƒm ghez
SFX B ghez garÄƒÈ›i ghez
SFX B ghez garÄƒ ghez

PFX B Y 1
PFX B 0 re .
#end********************************************************************************



#********************************************************************************
# verbe conj 3, terminate in g, c, p la pers I sing (v3/EH, maybe /G)
# pun, È›in, rÄƒmÃ¢n, rÃ¢d, transmit, È›es, descing, zic, seduc, petrec
SFX E Y 150
SFX E n i n
SFX E d zi d
SFX E t È›i t
SFX E s È™i s
SFX E 0 i [^sdtn]
SFX E 0 e .
SFX E 0 em .
SFX E 0 eÈ›i .
SFX E 0 eam [^g]
SFX E 0 eai [^g]
SFX E 0 ea [^g]
SFX E 0 eaÈ›i [^g]
SFX E 0 eau [^g]
SFX E 0 eam [^a]g
SFX E 0 eai [^a]g
SFX E 0 ea [^a]g
SFX E 0 eaÈ›i [^a]g
SFX E 0 eau [^a]g
SFX E ag Äƒgeam ag
SFX E ag Äƒgeai ag
SFX E ag Äƒgea ag
SFX E ag ÄƒgeaÈ›i ag
SFX E ag Äƒgeau ag
SFX E 0 Ã¢nd [^dtg]
SFX E d zÃ¢nd d
SFX E t È›Ã¢nd t
SFX E 0 Ã¢nd [^a]g
SFX E ag ÄƒgÃ¢nd ag
SFX E Ã¢n Äƒsesem Ã¢n
SFX E Ã¢n ÄƒseseÈ™i Ã¢n
SFX E Ã¢n Äƒsese Ã¢n
SFX E Ã¢n ÄƒseserÄƒm Ã¢n
SFX E Ã¢n ÄƒseserÄƒÈ›i Ã¢n
SFX E Ã¢n ÄƒseserÄƒ Ã¢n
SFX E 0 usem [ri]n
SFX E 0 useÈ™i [ri]n
SFX E 0 use [ri]n
SFX E 0 userÄƒm [ri]n
SFX E 0 userÄƒÈ›i [ri]n
SFX E 0 userÄƒ [ri]n
SFX E n sesem un
SFX E n seseÈ™i un
SFX E n sese un
SFX E n seserÄƒm un
SFX E n seserÄƒÈ›i un
SFX E n seserÄƒ un
SFX E 0 usem ec
SFX E 0 useÈ™i ec
SFX E 0 use ec
SFX E 0 userÄƒm ec
SFX E 0 userÄƒÈ›i ec
SFX E 0 userÄƒ ec
SFX E c sesem [ui]c
SFX E c seseÈ™i [ui]c
SFX E c sese [ui]c
SFX E c seserÄƒm [ui]c
SFX E c seserÄƒÈ›i [ui]c
SFX E c seserÄƒ [ui]c
SFX E 0 usem ep
SFX E 0 useÈ™i ep
SFX E 0 use ep
SFX E 0 userÄƒm ep
SFX E 0 userÄƒÈ›i ep
SFX E 0 userÄƒ ep
SFX E 0 sesem up
SFX E 0 seseÈ™i up
SFX E 0 sese up
SFX E 0 seserÄƒm up
SFX E 0 seserÄƒÈ›i up
SFX E g sesem [^a]g
SFX E g seseÈ™i [^a]g
SFX E g sese [^a]g
SFX E g seserÄƒm [^a]g
SFX E g seserÄƒÈ›i [^a]g
SFX E g seserÄƒ [^a]g
SFX E ag Äƒsesem ag
SFX E ag ÄƒseseÈ™i ag
SFX E ag Äƒsese ag
SFX E ag ÄƒseserÄƒm ag
SFX E ag ÄƒseserÄƒÈ›i ag
SFX E ag ÄƒseserÄƒ ag
SFX E 0 ui [ri]n
SFX E 0 uÈ™i [ri]n
SFX E 0 u [ri]n
SFX E 0 urÄƒm [ri]n
SFX E 0 urÄƒÈ›i [ri]n
SFX E 0 urÄƒ [ri]n
SFX E n sei un
SFX E n seÈ™i un
SFX E n se un
SFX E n serÄƒm un
SFX E n serÄƒÈ›i un
SFX E n serÄƒ un
SFX E 0 ui ec
SFX E 0 uÈ™i ec
SFX E 0 u ec
SFX E 0 urÄƒm ec
SFX E 0 urÄƒÈ›i ec
SFX E 0 urÄƒ ec
SFX E c sei [ui]c
SFX E c seÈ™i [ui]c
SFX E c se [ui]c
SFX E c serÄƒm [ui]c
SFX E c serÄƒÈ›i [ui]c
SFX E c serÄƒ [ui]c
SFX E Ã¢n Äƒsei Ã¢n
SFX E Ã¢n ÄƒseÈ™i Ã¢n
SFX E Ã¢n Äƒse Ã¢n
SFX E Ã¢n ÄƒserÄƒm Ã¢n
SFX E Ã¢n ÄƒserÄƒÈ›i Ã¢n
SFX E Ã¢n ÄƒserÄƒ Ã¢n
SFX E 0 ui ep
SFX E 0 uÈ™i ep
SFX E 0 u ep
SFX E 0 urÄƒm ep
SFX E 0 urÄƒÈ›i ep
SFX E 0 urÄƒ ep
SFX E 0 sei up
SFX E 0 seÈ™i up
SFX E 0 se up
SFX E 0 serÄƒm up
SFX E 0 serÄƒÈ›i up
SFX E 0 serÄƒ up
SFX E d sei [^gncp]
SFX E d seÈ™i [^gncp]
SFX E d se [^gncp]
SFX E d serÄƒm [^gncp]
SFX E d serÄƒÈ›i [^gncp]
SFX E d serÄƒ [^gncp]
SFX E g sei [^s][nleru]g
SFX E g seÈ™i [^s][nleru]g
SFX E g se [^s][nleru]g
SFX E g serÄƒm [^s][nleru]g
SFX E g serÄƒÈ›i [^s][nleru]g
SFX E g serÄƒ [^s][nleru]g
SFX E 0 Äƒ [^gnpbc]
SFX E g agÄƒ eg
SFX E erg eargÄƒ erg
SFX E 0 Äƒ [^er]g
SFX E 0 Äƒ [^e]rg
SFX E ern earnÄƒ ern
SFX E 0 Äƒ [^e]rn
SFX E 0 Äƒ [^r]n
SFX E ep eapÄƒ ep
SFX E 0 Äƒ [^e]p
SFX E erb earbÄƒ erb
SFX E 0 Äƒ [^e]rb
SFX E 0 Äƒ [^r]b
SFX E ec eacÄƒ ec
SFX E 0 Äƒ [^e]c
PFX E Y 1
PFX E 0 re .

# cont... - verbe terimante in g sau c la persoana I singular prezend: ajung,
SFX H Y 116
SFX H g ge-mi g
SFX H g ge-È›i g
SFX H g ge-mÄƒ g
SFX H g ge-l g
SFX H g ge-o g
SFX H g ge-ne g
SFX H g ge-i g
SFX H d de-mÄƒ d
SFX H d de-mi d
SFX H d de-È›i d
SFX H d de-l d
SFX H d de-o d
SFX H d de-ne d
SFX H d de-i d
SFX H d de-le d
SFX H c -mÄƒ [ui]c
SFX H c -l [ui]c
SFX H c -o [ui]c
SFX H c -ne [ui]c
SFX H c -i [ui]c
SFX H c -le [ui]c
SFX H c -mi [ui]c
SFX H c -È›i [ui]c
SFX H 0 e-mÄƒ ec
SFX H 0 e-te ec
SFX H 0 e-mi ec
SFX H 0 e-È›i ec
SFX H 0 e-l ec
SFX H 0 e-o ec
SFX H 0 e-ne ec
SFX H 0 e-i ec
SFX H 0 e-le ec
SFX H t te-mÄƒ t
SFX H t te-mi t
SFX H t te-È›i t
SFX H t te-l t
SFX H t te-o t
SFX H t te-ne t
SFX H t te-i t
SFX H t te-le t
SFX H 0 eÈ›i-mÄƒ .
SFX H 0 eÈ›i-vÄƒ .
SFX H 0 eÈ›i-l .
SFX H 0 eÈ›i-o .
SFX H 0 eÈ›i-ne .
SFX H 0 eÈ›i-i .
SFX H 0 eÈ›i-le .
SFX H t È›Ã¢ndu-mÄƒ t
SFX H t È›Ã¢ndu-te t
SFX H t È›Ã¢ndu-l t
SFX H t È›Ã¢nd-o t
SFX H t È›Ã¢ndu-se t
SFX H t È›Ã¢ndu-È™i t
SFX H t È›Ã¢ndu-È™i-i t
SFX H t È›Ã¢ndu-È™i-l t
SFX H t È›Ã¢ndu-È™i-o t
SFX H t È›Ã¢ndu-È™i-le t
SFX H t È›Ã¢ndu-ne t
SFX H t È›Ã¢ndu-vÄƒ t
SFX H t È›Ã¢ndu-i t
SFX H t È›Ã¢ndu-le t
SFX H d zÃ¢ndu-mÄƒ d
SFX H d zÃ¢ndu-te d
SFX H d zÃ¢ndu-l d
SFX H d zÃ¢nd-o d
SFX H d zÃ¢ndu-se d
SFX H d zÃ¢ndu-È™i d
SFX H d zÃ¢ndu-È™i-l d
SFX H d zÃ¢ndu-È™i-o d
SFX H d zÃ¢ndu-È™i-le d
SFX H d zÃ¢ndu-ne d
SFX H d zÃ¢ndu-vÄƒ d
SFX H d zÃ¢ndu-i d
SFX H d zÃ¢ndu-le d
SFX H 0 Ã¢ndu-mÄƒ [^a]g
SFX H 0 Ã¢ndu-te [^a]g
SFX H 0 Ã¢ndu-l [^a]g
SFX H 0 Ã¢nd-o [^a]g
SFX H 0 Ã¢ndu-se [^a]g
SFX H 0 Ã¢ndu-È™i [^a]g
SFX H 0 Ã¢ndu-È™i-i [^a]g
SFX H 0 Ã¢ndu-È™i-l [^a]g
SFX H 0 Ã¢ndu-È™i-o [^a]g
SFX H 0 Ã¢ndu-È™i-le [^a]g
SFX H 0 Ã¢ndu-ne [^a]g
SFX H 0 Ã¢ndu-vÄƒ [^a]g
SFX H 0 Ã¢ndu-i [^a]g
SFX H 0 Ã¢ndu-le [^a]g
SFX H ag ÄƒgÃ¢ndu-mÄƒ ag
SFX H ag ÄƒgÃ¢ndu-te ag
SFX H ag ÄƒgÃ¢ndu-l ag
SFX H ag ÄƒgÃ¢nd-o ag
SFX H ag ÄƒgÃ¢ndu-se ag
SFX H ag ÄƒgÃ¢ndu-È™i ag
SFX H ag ÄƒgÃ¢ndu-È™i-i ag
SFX H ag ÄƒgÃ¢ndu-È™i-l ag
SFX H ag ÄƒgÃ¢ndu-È™i-o ag
SFX H ag ÄƒgÃ¢ndu-È™i-le ag
SFX H ag ÄƒgÃ¢ndu-ne ag
SFX H ag ÄƒgÃ¢ndu-vÄƒ ag
SFX H ag ÄƒgÃ¢ndu-i ag
SFX H ag ÄƒgÃ¢ndu-le ag
SFX H 0 Ã¢ndu-mÄƒ [^dtg]
SFX H 0 Ã¢ndu-te [^dtg]
SFX H 0 Ã¢ndu-l [^dtg]
SFX H 0 Ã¢nd-o [^dtg]
SFX H 0 Ã¢ndu-se [^dtg]
SFX H 0 Ã¢ndu-È™i [^dtg]
SFX H 0 Ã¢ndu-È™i-i [^dtg]
SFX H 0 Ã¢ndu-È™i-l [^dtg]
SFX H 0 Ã¢ndu-È™i-o [^dtg]
SFX H 0 Ã¢ndu-È™i-le [^dtg]
SFX H 0 Ã¢ndu-ne [^dtg]
SFX H 0 Ã¢ndu-vÄƒ [^dtg]
SFX H 0 Ã¢ndu-i [^dtg]
SFX H 0 Ã¢ndu-le [^dtg]
PFX H Y 1
PFX H 0 re .

# cont... - verbe terimante in g la persoana I singular prezent: ajung, merg
SFX G Y 1
SFX G 0 -o .
PFX G Y 1
PFX G 0 re .
#end*******************************************************************************



#********************************************************************************
# verbe conjugarea 4.2 (esc) si 4.4 (Äƒsc) (v4/I)
#********************************************************************************
SFX I Y 151
SFX I esc eÈ™ti esc    #prezent
SFX I esc eÈ™te esc
SFX I esc eÈ™te-mÄƒ esc #prezent imperativ
SFX I esc eÈ™te-te esc
SFX I esc eÈ™te-l esc
SFX I esc eÈ™te-o esc
SFX I esc eÈ™te-ne esc
SFX I esc eÈ™te-i esc
SFX I esc im [^i]esc
SFX I esc iÈ›i [^i]esc
SFX I esc m iesc
SFX I esc È›i iesc
SFX I esc iÈ›i-mÄƒ [^i]esc #prezent imperativ
SFX I esc iÈ›i-l [^i]esc
SFX I esc iÈ›i-o [^i]esc
SFX I esc iÈ›i-ne [^i]esc
SFX I esc iÈ›i-vÄƒ [^i]esc
SFX I esc iÈ›i-i [^i]esc
SFX I esc È›i-mÄƒ iesc
SFX I esc È›i-l iesc
SFX I esc È›i-o iesc
SFX I esc È›i-ne iesc
SFX I esc È›i-vÄƒ iesc
SFX I esc È›i-i iesc
SFX I esc am iesc #imperfect
SFX I esc ai iesc
SFX I esc a iesc
SFX I esc aÈ›i iesc
SFX I esc au iesc
SFX I esc eam [^i]esc #imperfect
SFX I esc eai [^i]esc
SFX I esc ea [^i]esc
SFX I esc eaÈ›i [^i]esc
SFX I esc eau [^i]esc
SFX I esc ind [^i]esc #gerunziu
SFX I esc indu-mÄƒ [^i]esc
SFX I esc indu-te [^i]esc
SFX I esc indu-l [^i]esc
SFX I esc ind-o [^i]esc
SFX I esc indu-se [^i]esc
SFX I esc indu-È™i [^i]esc
SFX I esc indu-È™i-i [^i]esc
SFX I esc indu-È™i-o [^i]esc
SFX I esc indu-È™i-l [^i]esc
SFX I esc indu-È™i-le [^i]esc
SFX I esc indu-ne [^i]esc
SFX I esc indu-vÄƒ [^i]esc
SFX I esc indu-i [^i]esc
SFX I esc indu-le [^i]esc
SFX I esc nd iesc
SFX I esc ndu-mÄƒ iesc
SFX I esc ndu-te iesc
SFX I esc ndu-l iesc
SFX I esc nd-o iesc
SFX I esc ndu-se iesc
SFX I esc ndu-È™i iesc
SFX I esc ndu-È™i-i iesc
SFX I esc ndu-È™i-o iesc
SFX I esc ndu-È™i-l iesc
SFX I esc ndu-È™i-le iesc
SFX I esc ndu-ne iesc
SFX I esc ndu-vÄƒ iesc
SFX I esc ndu-i iesc
SFX I esc ndu-le iesc
SFX I esc isem [^i]esc #mai mult ca perfect
SFX I esc iseÈ™i [^i]esc
SFX I esc ise [^i]esc
SFX I esc iserÄƒm [^i]esc
SFX I esc iserÄƒÈ›i [^i]esc
SFX I esc iseÈ›i [^i]esc
SFX I esc iserÄƒ [^i]esc
SFX I esc sem iesc
SFX I esc seÈ™i iesc
SFX I esc se iesc
SFX I esc serÄƒm iesc
SFX I esc serÄƒÈ›i iesc
SFX I esc serÄƒ iesc
SFX I esc i [^i]esc #viitor1
SFX I esc it [^i]esc #viitor2
SFX I iesc i iesc
SFX I esc t iesc
SFX I esc it [^i]esc #participiu
SFX I esc it-o [^i]esc
SFX I esc t iesc #participiu
SFX I esc t-o iesc
SFX I esc ii [^i]esc #prefect simplu
SFX I esc iÈ™i [^i]esc
SFX I esc i [^i]esc
SFX I esc irÄƒm [^i]esc
SFX I esc irÄƒÈ›i [^i]esc
SFX I esc irÄƒ [^i]esc
SFX I esc i iesc
SFX I esc È™i iesc
SFX I iesc i iesc
SFX I esc ascÄƒ iesc
SFX I esc eascÄƒ [^i]esc
SFX I esc rÄƒm iesc
SFX I esc rÄƒÈ›i iesc
SFX I esc rÄƒ iesc
SFX I Äƒsc ÄƒÈ™ti Äƒsc #prezent
SFX I Äƒsc ÄƒÈ™te Äƒsc
SFX I Äƒsc ÄƒÈ™te-mÄƒ Äƒsc #prezent imperativ
SFX I Äƒsc ÄƒÈ™te-te Äƒsc
SFX I Äƒsc ÄƒÈ™te-l Äƒsc
SFX I Äƒsc ÄƒÈ™te-o Äƒsc
SFX I Äƒsc ÄƒÈ™te-ne Äƒsc
SFX I Äƒsc ÄƒÈ™te-i Äƒsc
SFX I Äƒsc Ã¢m Äƒsc
SFX I Äƒsc Ã¢È›i Äƒsc
SFX I Äƒsc Ã¢È›i-mÄƒ Äƒsc #prezent imperativ
SFX I Äƒsc Ã¢È›i-vÄƒ Äƒsc
SFX I Äƒsc Ã¢È›i-l Äƒsc
SFX I Äƒsc Ã¢È›i-o Äƒsc
SFX I Äƒsc Ã¢È›i-ne Äƒsc
SFX I Äƒsc Ã¢È›i-i Äƒsc
SFX I Äƒsc am Äƒsc #imperfect
SFX I Äƒsc ai Äƒsc
SFX I Äƒsc a Äƒsc
SFX I Äƒsc aÈ›i Äƒsc
SFX I Äƒsc au Äƒsc
SFX I Äƒsc Ã¢nd Äƒsc #gerunziu
SFX I Äƒsc Ã¢ndu-mÄƒ Äƒsc
SFX I Äƒsc Ã¢ndu-te Äƒsc
SFX I Äƒsc Ã¢ndu-l Äƒsc
SFX I Äƒsc Ã¢nd-o Äƒsc
SFX I Äƒsc Ã¢ndu-se Äƒsc
SFX I Äƒsc Ã¢ndu-È™i Äƒsc
SFX I Äƒsc Ã¢ndu-È™i-i Äƒsc
SFX I Äƒsc Ã¢ndu-È™i-o Äƒsc
SFX I Äƒsc Ã¢ndu-È™i-l Äƒsc
SFX I Äƒsc Ã¢ndu-È™i-le Äƒsc
SFX I Äƒsc Ã¢ndu-ne Äƒsc
SFX I Äƒsc Ã¢ndu-vÄƒ Äƒsc
SFX I Äƒsc Ã¢ndu-i Äƒsc
SFX I Äƒsc Ã¢ndu-le Äƒsc
SFX I Äƒsc Ã¢sem Äƒsc #mai mult ca perfect
SFX I Äƒsc Ã¢seÈ™i Äƒsc
SFX I Äƒsc Ã¢se Äƒsc
SFX I Äƒsc Ã¢sem Äƒsc
SFX I Äƒsc Ã¢seÈ›i Äƒsc
SFX I Äƒsc Ã¢serÄƒ Äƒsc
SFX I Äƒsc Ã® Äƒsc #viitor 1
SFX I Äƒsc Ã¢t Äƒsc #viitor 2
SFX I Äƒsc Ã¢t Äƒsc #participiu
SFX I Äƒsc Ã¢t-o Äƒsc
SFX I Äƒsc Ã¢i Äƒsc
SFX I Äƒsc Ã¢È™i Äƒsc
SFX I Äƒsc Ã® Äƒsc
SFX I Äƒsc Ã¢rÄƒm Äƒsc
SFX I Äƒsc Ã¢rÄƒÈ›i Äƒsc
SFX I Äƒsc Ã¢rÄƒ Äƒsc

PFX I Y 1
PFX I 0 re .
#end*******************************************************************************


#********************************************************************************
# feminin
SFX r Y 36
SFX r icÄƒ ica icÄƒ                        s.f.sg.art.
SFX r icÄƒ ico icÄƒ
SFX r icÄƒ elei icÄƒ                         s.f.sg.dat.
SFX r icÄƒ ele icÄƒ                          s.f.pl.neart.
SFX r icÄƒ elele icÄƒ                        s.f.pl.dat.
SFX r icÄƒ elelor icÄƒ                       s.f.pl.dat.
SFX r È™cÄƒ È™ca È™cÄƒ                    s.f.sg.art
SFX r È™cÄƒ È™cao È™cÄƒ
SFX r È™cÄƒ È™tei [^a]È™cÄƒ                    s.f.sg.dat
SFX r È™cÄƒ È™te [^a]È™cÄƒ                    s.f.pl.neart.
SFX r È™cÄƒ È™tele [^a]È™cÄƒ                    s.f.pl.art.
SFX r È™cÄƒ È™telor [^a]È™cÄƒ                    s.f.pl.dat.
SFX r aÈ™cÄƒ aÈ™tei [^e]aÈ™cÄƒ                    s.f.sg.dat
SFX r aÈ™cÄƒ aÈ™te [^e]aÈ™cÄƒ                    s.f.pl.neart.
SFX r aÈ™cÄƒ aÈ™tele [^e]aÈ™cÄƒ                    s.f.pl.art.
SFX r aÈ™cÄƒ aÈ™telor [^e]aÈ™cÄƒ                    s.f.pl.dat.
SFX r aÈ™cÄƒ È™tei eaÈ™cÄƒ                    s.f.sg.dat
SFX r aÈ™cÄƒ È™te eaÈ™cÄƒ                    s.f.pl.neart.
SFX r aÈ™cÄƒ È™tele eaÈ™cÄƒ                    s.f.pl.art.
SFX r aÈ™cÄƒ È™telor eaÈ™cÄƒ                    s.f.pl.dat.
SFX r aÈ›Äƒ aÈ›a aÈ›Äƒ                s.f.sg.art.
SFX r aÈ›Äƒ aÈ›o aÈ›Äƒ
SFX r aÈ›Äƒ È›ei eaÈ›Äƒ               s.f.sg.dat
SFX r aÈ›Äƒ È›e  eaÈ›Äƒ              s.f.pl.neart.
SFX r aÈ›Äƒ È›ele  eaÈ›Äƒ              s.f.pl.art.
SFX r aÈ›Äƒ È›elor eaÈ›Äƒ              s.f.pl.dat.
SFX r aÈ›Äƒ eÈ›ei [^e]aÈ›Äƒ               s.f.sg.dat
SFX r aÈ›Äƒ eÈ›e  [^e]aÈ›Äƒ              s.f.pl.neart.
SFX r aÈ›Äƒ eÈ›ele  [^e]aÈ›Äƒ              s.f.pl.art.
SFX r aÈ›Äƒ eÈ›elor  [^e]aÈ›Äƒ              s.f.pl.dat.
SFX r gÄƒ ga gÄƒ          s.f.sg.art
SFX r gÄƒ go gÄƒ
SFX r gÄƒ gii gÄƒ         s.f.sg.dat
SFX r gÄƒ gi gÄƒ          s.f.pl.neart.
SFX r gÄƒ gile gÄƒ          s.f.pl.art.
SFX r gÄƒ gilor gÄƒ          s.f.pl.dat.

SFX R Y 72
SFX R È™cÄƒ È™ca È™cÄƒ                    s.f.sg.art
SFX R È™cÄƒ È™cao È™cÄƒ
SFX R È™cÄƒ È™tii [^a]È™cÄƒ                    s.f.sg.dat
SFX R È™cÄƒ È™ti [^a]È™cÄƒ                    s.f.pl.neart.
SFX R È™cÄƒ È™tile [^a]È™cÄƒ                    s.f.pl.art.
SFX R È™cÄƒ È™tilor [^a]È™cÄƒ                    s.f.pl.dat.
SFX R aÈ™cÄƒ ÄƒÈ™tii [^e]aÈ™cÄƒ                    s.f.sg.dat
SFX R aÈ™cÄƒ ÄƒÈ™ti [^e]aÈ™cÄƒ                    s.f.pl.neart.
SFX R aÈ™cÄƒ ÄƒÈ™tile [^e]aÈ™cÄƒ                    s.f.pl.art.
SFX R aÈ™cÄƒ ÄƒÈ™tilor [^e]aÈ™cÄƒ                    s.f.pl.dat.
SFX R aÈ™cÄƒ È™tii eaÈ™cÄƒ                    s.f.sg.dat
SFX R aÈ™cÄƒ È™ti eaÈ™cÄƒ                    s.f.pl.neart.
SFX R aÈ™cÄƒ È™tile eaÈ™cÄƒ                    s.f.pl.art.
SFX R aÈ™cÄƒ È™tilor eaÈ™cÄƒ                    s.f.pl.dat.
SFX R ancÄƒ anca ancÄƒ              s.f.sg.art.
SFX R ancÄƒ anco ancÄƒ
SFX R ancÄƒ ncei [^i]ancÄƒ             s.f.sg.dat.
SFX R ancÄƒ nce [^i]ancÄƒ              s.f.pl.neart.
SFX R ancÄƒ ncele [^i]ancÄƒ            s.f.pl.art.
SFX R ancÄƒ ncelor [^i]ancÄƒ            s.f.pl.art.dat.
SFX R ancÄƒ encei iancÄƒ             s.f.sg.dat.
SFX R ancÄƒ ence iancÄƒ              s.f.pl.neart.
SFX R ancÄƒ encele iancÄƒ            s.f.pl.art.
SFX R ancÄƒ encelor iancÄƒ            s.f.pl.art.dat.
SFX R anÄƒ ana [^e]anÄƒ              s.f.sg.art.
SFX R anÄƒ ano [^e]anÄƒ
SFX R anÄƒ enei [^e]anÄƒ             s.f.sg.dat.
SFX R anÄƒ ene [^e]anÄƒ              s.f.pl.neart.
SFX R anÄƒ enele [^e]anÄƒ            s.f.pl.art.
SFX R anÄƒ enelor [^e]anÄƒ           s.f.pl.dat.
SFX R anÄƒ ana eanÄƒ                  s.f.sg.art.
SFX R anÄƒ ano eanÄƒ
SFX R anÄƒ nei eanÄƒ                   s.f.sg.dat.
SFX R anÄƒ ne eanÄƒ                    s.f.pl.neart.
SFX R anÄƒ nele eanÄƒ                  s.f.pl.art.
SFX R anÄƒ nelor eanÄƒ                 s.f.pl.dat.
SFX R azÄƒ aza azÄƒ                     s.f.sg.art
SFX R azÄƒ azo azÄƒ
SFX R azÄƒ ezei azÄƒ                    s.f.sg.dat.
SFX R azÄƒ eze azÄƒ                     s.f.pl.neart.
SFX R azÄƒ ezele azÄƒ                   s.f.pl.art.
SFX R azÄƒ ezelor azÄƒ                  s.f.pl.dat.
SFX R ascÄƒ  asca ascÄƒ               s.f.sg.art.
SFX R ascÄƒ  asco ascÄƒ
SFX R ascÄƒ  eÈ™ti ascÄƒ                 s.f.pl.neart.
SFX R ascÄƒ  eÈ™tii ascÄƒ                s.f.sg.dat.
SFX R ascÄƒ  eÈ™tile ascÄƒ              s.f.pl.art.
SFX R ascÄƒ  eÈ™tilor ascÄƒ             s.f.pl.dat.
SFX R aie aia aie                       s.f.sg.art.
SFX R aie aio aie
SFX R aie Äƒii aie                        s.f.sg.dat.
SFX R aie Äƒi aie                         s.f.pl.neart.
SFX R aie Äƒile aie                       s.f.pl.art.
SFX R aie Äƒilor aie                      s.f.pl.dat.
SFX R icÄƒ ica icÄƒ                        s.f.sg.art.
SFX R icÄƒ ico icÄƒ
SFX R icÄƒ icii icÄƒ                         s.f.sg.dat.
SFX R icÄƒ ici icÄƒ                          s.f.pl.neart.
SFX R icÄƒ icile icÄƒ                        s.f.pl.dat.
SFX R icÄƒ icilor icÄƒ                       s.f.pl.dat.
SFX R ÄƒrÄƒ Äƒra ÄƒrÄƒ                         s.f.sg.art.
SFX R ÄƒrÄƒ Äƒro ÄƒrÄƒ
SFX R ÄƒrÄƒ erei ÄƒrÄƒ                         s.f.sg.dat.
SFX R ÄƒrÄƒ ere ÄƒrÄƒ                          s.f.pl.neart.
SFX R ÄƒrÄƒ erele ÄƒrÄƒ                        s.f.pl.art.
SFX R ÄƒrÄƒ erelor ÄƒrÄƒ                       s.f.pl.dat.
SFX R Äƒ a [^rnzci]Äƒ                         s.f.sg.art.
SFX R Äƒ o [^rnzci]Äƒ
SFX R Äƒ e [^rnzci]Äƒ                         s.f.pl.neart.
SFX R Äƒ ei [^rnzci]Äƒ                        s.f.sg.dat.
SFX R Äƒ ele [^rnzci]Äƒ                      s.f.pl.art.
SFX R Äƒ elor [^rnzc]Äƒ                      s.f.pl.dat.


SFX s Y 6
SFX s icÄƒ ica icÄƒ                        s.f.sg.art.
SFX s icÄƒ ico icÄƒ
SFX s icÄƒ icei icÄƒ                         s.f.sg.dat.
SFX s icÄƒ ice icÄƒ                          s.f.pl.neart.
SFX s icÄƒ icele icÄƒ                        s.f.pl.art.
SFX s icÄƒ icelor icÄƒ                       s.f.pl.dat.

#defect de singular
SFX a Y 2
SFX a   e     ele   e                  s.f.pl.art.
SFX a   e     elor  e                  s.f.pl.dat.



#defect de plural
SFX f Y 59
SFX f   Äƒ     a       Äƒ              s.f.sg.art.
SFX f   Äƒ     a-i       Äƒ
SFX f   Äƒ     o       Äƒ
SFX f   ealÄƒ eli      ealÄƒ           s.f.sg.dat.neart
SFX f   ealÄƒ elii      ealÄƒ           s.f.sg.dat.
SFX f   urÄƒ urii      urÄƒ              s.f.sg.dat.
SFX f   urÄƒ uri       urÄƒ             s.f.sg.dat.neart.
SFX f   cÄƒ cii      cÄƒ                 s.f.sg.dat.
SFX f   cÄƒ ci       cÄƒ                 s.f.sg.dat.neart.
SFX f   alÄƒ elii      [^e]alÄƒ           s.f.sg.dat.
SFX f   alÄƒ eli       [^e]alÄƒ           s.f.sg.dat.neart.
SFX f   dÄƒ zi dÄƒ                         s.f.sg.dat.neart.
SFX f   dÄƒ zii dÄƒ                        s.f.sg.dat.
SFX f   e ea      ire                     s.f.sg.art.
SFX f   e eo      ire
SFX f   e ea-i      ire
SFX f   e i      ire                       s.f.sg.neart.dat.
SFX f   e ii      ire                      s.f.sg.dat.
SFX f   0 a      oare                   s.f.sg.art
SFX f   0 o      oare
SFX f   0 a-i      oare
SFX f   are ri      oare                s.f.sg.dat.neart.
SFX f   are rii      oare               s.f.sg.dat.
SFX f   are   Äƒrii    [^oi]are       s.f.sg.dat.
SFX f   are   Äƒri     [^oi]are       s.f.sg.neart.dat.
SFX f   are   area   [^oi]are      s.f.sg.art.
SFX f   e     ea     ere            s.f.sg.art.
SFX f   e     ii      ere            s.f.sg.dat.
SFX f   e     i       ere            s.f.sg.neart.dat.
SFX f  zÄƒ   ze   zÄƒ     s.f.sg.neart.dat
SFX f  zÄƒ   zei   zÄƒ     s.f.sg.art.dat
SFX f  inÄƒ   ine   inÄƒ     s.f.sg.neart.dat
SFX f  inÄƒ   inei   inÄƒ     s.f.sg.art.dat
SFX f  È›Äƒ   È›e   È›Äƒ     s.f.sg.neart.dat
SFX f  È›Äƒ   È›ei   È›Äƒ     s.f.sg.art.dat
SFX f  tÄƒ   te   tÄƒ     s.f.sg.neart.dat
SFX f  tÄƒ   tei   tÄƒ     s.f.sg.art.dat
SFX f  nÄƒ   ne   nÄƒ     s.f.sg.neart.dat
SFX f  nÄƒ   nei   nÄƒ     s.f.sg.art.dat
SFX f  mÄƒ   me   mÄƒ     s.f.sg.neart.dat
SFX f  mÄƒ   mei   mÄƒ     s.f.sg.art.dat
SFX f  fÄƒ   fe   fÄƒ     s.f.sg.neart.dat
SFX f  fÄƒ   fei   fÄƒ     s.f.sg.art.dat
SFX f  vÄƒ   ve   vÄƒ     s.f.sg.neart.dat
SFX f  vÄƒ   vei   vÄƒ     s.f.sg.art.dat
SFX f  rÄƒ   re   [^u]rÄƒ     s.f.sg.neart.dat
SFX f  rÄƒ   rei   [^u]rÄƒ     s.f.sg.art.dat
SFX f  ie   ia    ie         s.f.sg.art.
SFX f  ie   iei    ie         s.f.sg.dat.art.
SFX f  ie   ii    ie         s.f.sg.dat.neart.
SFX f   0     a   ime       s.f.sg.art.
SFX f   e     i   ime       s.f.sg.dat.neart.
SFX f   e     ii   ime       s.f.sg.dat.art.
SFX f   ate   atea    ate       s.f.sg.art.
SFX f   ate   ÄƒÈ›ii    ate       s.f.sg.dat.art.
SFX f   ate   ÄƒÈ›i     ate       s.f.sg.dat.neart.
SFX f   0     a      [iu]ne       s.f.sg.art.
SFX f   e     ii      [iu]ne       s.f.sg.dat.art.
SFX f   e     i       [iu]ne       s.f.sg.dat.neart.


SFX F Y 53
SFX F   Äƒ     a       Äƒ              s.f.sg.art.
SFX F   Äƒ     a-i       Äƒ
SFX F   Äƒ     o       Äƒ
SFX F   ealÄƒ elii      ealÄƒ           s.f.sg.dat.
SFX F   ealÄƒ eli       ealÄƒ           s.f.pl.neart.
SFX F   ealÄƒ  elile     ealÄƒ         s.f.pl.art.
SFX F   ealÄƒ  elilor   ealÄƒ          s.f.pl.dat.
SFX F   urÄƒ urii      urÄƒ              s.f.sg.dat.
SFX F   urÄƒ uri       urÄƒ             s.f.pl.neart.
SFX F   urÄƒ  urile     urÄƒ            s.f.pl.art.
SFX F   urÄƒ  urilor   urÄƒ             s.f.pl.dat.
SFX F   cÄƒ cii      cÄƒ                 s.f.sg.dat.
SFX F   cÄƒ ci       cÄƒ                 s.f.pl.neart.
SFX F   cÄƒ cile     cÄƒ                 s.f.pl.art.
SFX F   cÄƒ cilor    cÄƒ                 s.f.pl.dat.
SFX F   alÄƒ elii      [^e]alÄƒ           s.f.sg.dat.
SFX F   alÄƒ eli       [^e]alÄƒ           s.f.pl.neart.
SFX F   alÄƒ elile     [^e]alÄƒ           s.f.pl.art.
SFX F   alÄƒ elilor    [^e]alÄƒ           s.f.pl.dat.
SFX F   dÄƒ zi dÄƒ                         s.f.pl.neart.
SFX F   dÄƒ zii dÄƒ                        s.f.sg.dat.
SFX F   dÄƒ zile dÄƒ                       s.f.pl.art.
SFX F   dÄƒ zilor dÄƒ                      s.f.pl.dat.
SFX F   e ea      ire                     s.f.sg.art.
SFX F   e eo      ire
SFX F   e ea-i      ire
SFX F   e i      ire                       s.f.pl.neart.
SFX F   e ii      ire                      s.f.sg.dat.
SFX F   e ile      ire                    s.f.pl.art.
SFX F   e ilor      ire                   s.f.pl.dat
SFX F   0 a      oare                   s.f.sg.art
SFX F   0 o      oare
SFX F   0 a-i      oare
SFX F   are ri      oare                s.f.pl.neart.
SFX F   are rii      oare               s.f.sg.dat.
SFX F   are rile      oare             s.f.pl.art.
SFX F   are rilor      oare            s.f.pl.dat.
SFX F   ajÄƒ  Äƒji      ajÄƒ               s.f.pl.neart.
SFX F   ajÄƒ  Äƒjii      ajÄƒ              s.f.sg.dat.
SFX F   ajÄƒ  Äƒjile      ajÄƒ            s.f.pl.art.
SFX F   ajÄƒ  Äƒjilor      ajÄƒ            s.f.pl.dat.
SFX F   Äƒ  i      inÄƒ                    s.f.pl.neart.
SFX F   Äƒ  ii      inÄƒ                   s.f.sg.dat.
SFX F   Äƒ  ile      inÄƒ                 s.f.pl.art.
SFX F   Äƒ  ilor      inÄƒ                s.f.pl.dat.
SFX F   arÄƒ Äƒri      [^oe]arÄƒ          s.f.pl.neart.
SFX F   arÄƒ Äƒrii     [^oe]arÄƒ           s.f.sg.dat.
SFX F   arÄƒ Äƒrile    [^oe]arÄƒ           s.f.pl.art.
SFX F   arÄƒ Äƒrilor   [^oe]arÄƒ           s.f.pl.dat.
SFX F   arÄƒ ri      [oe]arÄƒ            s.f.pll.neart.
SFX F   arÄƒ rii     [oe]arÄƒ             s.f.sg.dat.
SFX F   arÄƒ rile    [oe]arÄƒ            s.f.pl.art.
SFX F   arÄƒ rilor   [oe]arÄƒ            s.f.pl.dat.

SFX A Y 71
SFX A   Äƒ     a       Äƒ                  s.f.sg.art.
SFX A   Äƒ     o       Äƒ
SFX A   Äƒ     ei      [^s]Äƒ              s.f.sg.dat.
SFX A   Äƒ     e       [^s]Äƒ              s.f.pl.neart.
SFX A   Äƒ     ele     [^s]Äƒ              s.f.pl.art.
SFX A   Äƒ     elor    [^s]Äƒ              s.f.pl.dat.
SFX A   Äƒ     ei      [^a]sÄƒ             s.f.sg.dat.
SFX A   Äƒ     e       [^a]sÄƒ             s.f.pl.neart.
SFX A   Äƒ     ele     [^a]sÄƒ            s.f.pl.art.
SFX A   Äƒ     elor    [^a]sÄƒ            s.f.pl.dat.
SFX A   Äƒ     ei      [^e]asÄƒ           s.f.sg.dat.
SFX A   Äƒ     e       [^e]asÄƒ           s.f.pl.neart.
SFX A   Äƒ     ele     [^e]asÄƒ          s.f.pl.art.
SFX A   Äƒ     elor    [^e]asÄƒ           s.f.pl.dat.
SFX A   asÄƒ   sei     easÄƒ       s.f.sg.dat
SFX A   asÄƒ   se      easÄƒ       s.f.pl.neart.
SFX A   asÄƒ   sele    easÄƒ       s.f.pl.art.
SFX A   asÄƒ   selor   easÄƒ       s.f.pl.dat.
SFX A   0     a       [^i]e          s.f.sg.art.
SFX A   0     a-i       [^i]e
SFX A   e     a       ie             s.f.sg.art.
SFX A   e     a-i       ie
SFX A   are   Äƒrii    [^oi]are       s.f.sg.dat.
SFX A   are   Äƒri     [^oi]are       s.f.pl.neart.
SFX A   are   Äƒrile   [^oi]are      s.f.pl.art.
SFX A   are   Äƒrilor  [^oi]are      s.f.pl.dat.
SFX A   are   erii    iare       s.f.sg.dat.
SFX A   are   eri     iare       s.f.pl.neart.
SFX A   are   erile   iare       s.f.pl.art.
SFX A   are   erilor  iare       s.f.pl.dat.
SFX A   oare     orii       oare        s.f.sg.dat.
SFX A   oare     ori      oare       s.f.pl.art.
SFX A   oare     oarele      oare       s.f.pl.art.
SFX A   oare     orilor    oare       s.f.pl.dat.
SFX A   e     ii      ere            s.f.sg.dat.
SFX A   e     i       ere            s.f.pl.neart.
SFX A   e     ile     ere            s.f.pl.art.
SFX A   e     ilor    ere            s.f.pl.dat.
SFX A   e     ii      [iu]ne       s.f.sg.dat.
SFX A   e     i       [iu]ne       s.f.pl.neart.
SFX A   e     ile     [iu]ne      s.f.pl.art.
SFX A   e     ilor    [iu]ne      s.f.pl.dat.
SFX A   0     i       [^e]ie      s.f.pl.neart.
SFX A   e     i       ie           s.f.pl.neart.
SFX A   e     ile     [^e]ie      s.f.pl.art.
SFX A   e     ilor    [^e]ie      s.f.pl.dat.
SFX A   e     0       eie      s.f.sg.dat.
SFX A   e     le      eie      s.f.pl.art.
SFX A   e     lor     eie      s.f.pl.dat.
SFX A   ate   ÄƒÈ›ii    ate       s.f.sg.dat.
SFX A   ate   ÄƒÈ›i     ate       s.f.pl.neart.
SFX A   ate   ÄƒÈ›ile   ate       s.f.pl.neart.
SFX A   ate   ÄƒÈ›ilor  ate       s.f.pl.dat.
SFX A   0     ua      a         s.f.sg.art.
SFX A   0     lei     [^e]a        s.f.sg.dat.
SFX A   0     le      [^e]a        s.f.pl.neart.
SFX A   0     lele    [^e]a        s.f.pl.art.
SFX A   0     lelor   [^e]a         s.f.pl.dat.
SFX A   a     lei     ea          s.f.sg.dat.
SFX A   a     le      ea          s.f.pl.neart.
SFX A   a     lele    ea          s.f.pl.art.
SFX A   a     lelor   ea          s.f.pl.dat.
SFX A   e     eo   ime
SFX A   e     i   ime       s.f.pl.neart.
SFX A   e     ii   ime       s.f.sg.dat.
SFX A   e     ile   ime      s.f.pl.art.
SFX A   e     ilor   ime     s.f.pl.dat.
SFX A   e     i   lme        s.f.pl.neart.
SFX A   e     ii   lme        s.f.sg.dat.
SFX A   e     ile   lme      s.f.pl.art.
SFX A   e     ilor   lme      s.f.pl.dat.
#end********************************************************************************


#********************************************************************************
# neutre: abajur/abajurui (C) sau È™ablon/È™abloane (MP)
SFX C Y 14
SFX C 0 u  [^u]
SFX C 0 u-i  [^u]
SFX C 0 ul  [^u]            s.n. sg. art.
SFX C 0 uri  [^u]           s.n. pl. neart.
SFX C 0 urile  [^u]         s.n. pl. art.
SFX C 0 urilor  [^u]        s.n. pl. dat.
SFX C 0 ului  [^u]          s.n. sg. dat.
SFX C 0 ule  [^u]
SFX C 0 l u                  s.n. sg. art.
SFX C 0 ri u                  s.n. pl. neart.
SFX C 0 rile u               s.n. pl. art.
SFX C 0 rilor u             s.n. pl. dat.
SFX C 0 lui u               s.n. sg. dat.
SFX C 0 le u

SFX c Y 8
SFX c 0 u  [^u]
SFX c 0 u-i  [^u]
SFX c 0 ul  [^u]            s.n. sg. art.
SFX c 0 ului  [^u]          s.n. sg. dat.
SFX c 0 ule  [^u]
SFX c 0 l u                  s.n. sg. art.
SFX c 0 lui u               s.n. sg. dat.
SFX c 0 le u



SFX M Y 10
SFX M 0 u .
SFX M 0 ul .               s.n.sg.art.
SFX M 0 ului .             s.n.sg.dat.
SFX M 0 ule .
SFX M 0 e [^n]             s.n.pl.neart.
SFX M 0 ele [^n]           s.n.pl.art.
SFX M 0 elor [^n]          s.n.pl.dat.
SFX M on oane on            s.n.pl.neart.
SFX M on oanele on          s.n.pl.art.
SFX M on oanelor on         s.n.pl.dat.

SFX P Y 55
SFX P   0     u      [^u]
SFX P   0     u-i      [^u]
SFX P   0     ul      [^u]            s.n.sg.art.
SFX P   0     ului    [^u]            s.n.sg.dat.
SFX P   0     ule    [^u]
SFX P   0     e       [^dginprut]    s.n.pl.neart.
SFX P   0     ele     [^dginprut]    s.n.pl.art.
SFX P   0     elor    [^dginprut]    s.n.pl.dat.
SFX P   0     e       [^o][dg]         s.n.pl.neart.
SFX P   0     ele     [^o][dg]        s.n.pl.art.
SFX P   0     elor    [^o][dg]         s.n.pl.dat.
SFX P   0     e       [^n]t             s.n.pl.neart.
SFX P   0     ele     [^n]t             s.n.pl.art.
SFX P   0     elor    [^n]t             s.n.pl.dat.
SFX P   0     e       [^Ã¢]nt            s.n.pl.neart.
SFX P   0     ele     [^Ã¢]nt           s.n.pl.art.
SFX P   0     elor    [^Ã¢]nt           s.n.pl.dat.
SFX P   Ã¢nt   inte    Ã¢nt              s.n.pl.neart.
SFX P   Ã¢nt   intele  Ã¢nt             s.n.pl.art.
SFX P   Ã¢nt   intelor Ã¢nt             s.n.pl.dat.
SFX P   g     age     og              s.n.pl.neart.
SFX P   g     agele   og             s.n.pl.art.
SFX P   g     agelor  og             s.n.pl.dat.
SFX P   d     ade     od              s.n.pl.neart.
SFX P   d     adele   od              s.n.pl.art.
SFX P   d     adelor  od              s.n.pl.dat.
SFX P   p     ape     op               s.n.pl.neart.
SFX P   p     apele   op               s.n.pl.art.
SFX P   p     apelor  op               s.n.pl.dat.
SFX P   i      aie     oi                 s.n.pl.neart.
SFX P   i      aiele     oi              s.n.pl.art.
SFX P   i      aielor     oi             s.n.pl.dat.
SFX P   0     e       [^o]r             s.n.pl.neart.
SFX P   0     ele     [^o]r             s.n.pl.art.
SFX P   0     elor    [^o]r             s.n.pl.dat.
SFX P   i     e       ci                  s.n.pl.neart.
SFX P   i     ele     ci                  s.n.pl.art.
SFX P   i     elor    ci                  s.n.pl.dat.
SFX P   r     are     or                 s.n.pl.neart.
SFX P   r     arele   or                 s.n.pl.art.
SFX P   r     arelor  or                 s.n.pl.dat.
SFX P   n     ane     on                 s.n.pl.neart.
SFX P   n     anele   on                 s.n.pl.art.
SFX P   n     anelor  on                 s.n.pl.dat.
SFX P   0     e       [^o]n                 s.n.pl.neart.
SFX P   0     ele     [^o]n                 s.n.pl.art.
SFX P   0     elor    [^o]n                 s.n.pl.dat.
SFX P   0     l       u                        s.n.sg.art.
SFX P   0     lui     u                        s.n.sg.dat.
SFX P   u     i       iu                        s.n.pl.neart.
SFX P   u     ile     iu                       s.n.pl.art.
SFX P   u     ilor    iu                       s.n.pl.dat.
SFX P   u     e       [er]u                 s.n.pl.neart.
SFX P   u     ele     [er]u                 s.n.pl.art.
SFX P   u     elor    [er]u                 s.n.pl.dat.

#end********************************************************************************

#********************************************************************************
# adjective
SFX D Y 12
SFX D 0 u .
SFX D 0 ul .
SFX D 0 ule .
SFX D 0 ului .
SFX D 0 i .
SFX D 0 ii .
SFX D 0 ilor .
SFX D 0 a .
SFX D 0 Äƒ .
SFX D 0 e .
SFX D 0 ele .
SFX D 0 elor .
PFX D Y 1
PFX D 0 ne .

SFX S Y 14
SFX S ic icu ic
SFX S ic icule ic
SFX S ic icul ic                       adj.m.sg.neart.
SFX S ic icului ic                       adj.m.sg.dat.
SFX S ic ici ic                       adj.m.pl.neart.
SFX S ic icii ic                       adj.m.pl.art.
SFX S ic icilor ic                       adj.m.pl.dat.
SFX S ic icÄƒ ic                        adj.f.sg.neart.
SFX S ic ica ic                        adj.f.sg.art.
SFX S ic ico ic
SFX S ic icei ic                         adj.f.sg.dat.
SFX S ic ice ic                          adj.f.pl.neart.
SFX S ic icele ic                        adj.f.pl.dat.
SFX S ic icelor ic                       adj.f.pl.dat.
PFX S Y 1
PFX S 0 ne .


SFX Q Y 139
SFX Q   0     u      [^eu]
SFX Q   0     ul      [^eu]            adj. m. sg. art.
SFX Q   0     ului    [^eu]            adj. m. sg. dat.
SFX Q   0     i       [^cdenstux]      adj. m. pl.
SFX Q   0     ii      [^cdenstux]      adj. m. pl. art.
SFX Q   0     ilor    [^cdenstux]      adj. m. pl. dat.
SFX Q   0     Äƒ       [^cegrsu]        adj. f. sg.
SFX Q   0     a       [^cgrsu]         adj. f. sg. art.
SFX Q   0     ei      [^cgnrsu]        adj. f. sg. dat.
SFX Q   0     e       [^cgnrsu]        adj. f. pl.
SFX Q   0     ele     [^cgnrsu]        adj. f. pl. art.
SFX Q   0     elor    [^cgnrsu]        adj. f. pl. dat.
SFX Q   0     i       [^s]c            adj. m. pl.
SFX Q   0     ii      [^s]c            adj. m. pl. art.
SFX Q   0     ilor    [^s]c            adj. m. pl. dat.
SFX Q   0     Äƒ       [^s]c            adj. f. sg.
SFX Q   0     a       [^s]c            adj. f. sg. art.
SFX Q   sc    È™ti     sc               adj. m. pl.
SFX Q   sc    È™tii    sc               adj. m. pl. art.
SFX Q   sc    È™tilor  sc               adj. m. pl. dat.
SFX Q   sc    ascÄƒ    [^a]..sc         adj. f. sg.
SFX Q   sc    asca    [^a]..sc         adj. f. sg. art.
SFX Q   x     cÈ™i     x        # de verificat ordinea È™i la rÃ¢ndurile urmÄƒtoare
SFX Q   x     cÈ™ii    x
SFX Q   x     cÈ™ilor  x
SFX Q   0     Äƒ       a..sc
SFX Q   0     a       a..sc
SFX Q   e     i       e
SFX Q   e     ii      e
SFX Q   e     ilor    e
SFX Q   g     Äƒ       [^e]g
SFX Q   g     a       [^e]g
SFX Q   g     agÄƒ     eg
SFX Q   g     aga     eg
SFX Q   0     ile     g
SFX Q   0     i       [^a]n
SFX Q   0     ii      [^a]n
SFX Q   0     ilor    [^a]n
SFX Q   0     ei      [^a]n
SFX Q   0     e       [^a]n
SFX Q   0     ele     [^a]n
SFX Q   0     elor    [^a]n
SFX Q   an    eni     [^efl]an
SFX Q   an    enii    [^efl]an
SFX Q   an    enilor  [^efl]an
SFX Q   an    enei    [^efl]an
SFX Q   an    ene     [^efl]an
SFX Q   an    enele   [^efl]an
SFX Q   an    enelor  [^efl]an
SFX Q   an    ni      [^c]ean
SFX Q   an    nii     [^c]ean
SFX Q   an    nilor   [^c]ean
SFX Q   an    nei     [^c]ean
SFX Q   an    ne      [^c]ean
SFX Q   an    nele    [^c]ean
SFX Q   an    nelor   [^c]ean
SFX Q   an    eni     cean
SFX Q   an    enii    cean
SFX Q   an    enilor  cean
SFX Q   an    enei    cean
SFX Q   an    ene     cean
SFX Q   an    enele   cean
SFX Q   an    enelor  cean
SFX Q   0     i       [fl]an
SFX Q   0     ii      [fl]an
SFX Q   0     ilor    [fl]an
SFX Q   0     ei      [fl]an
SFX Q   0     e       [fl]an
SFX Q   0     ele     [fl]an
SFX Q   0     elor    [fl]an
SFX Q   0     Äƒ       [^o][rs]
SFX Q   0     a       [^o][rs]
SFX Q   0     ei      [^o][rs]
SFX Q   0     e       [^o][rs]
SFX Q   0     ele     [^o][rs]
SFX Q   0     elor    [^o][rs]
SFX Q   r     are     [^j]or      # ????? feminin singular!!!
SFX Q   r     area    tor
SFX Q   r     ara     [^jt]or
SFX Q   r     arÄƒ     [^jt]or
SFX Q   r     arei    [^j]or
SFX Q   r     are     [^j]or
SFX Q   r     arele   [^j]or
SFX Q   r     arelor  [^j]or
SFX Q   0     Äƒ       jor
SFX Q   r     ra      jor
SFX Q   r     rei     jor
SFX Q   r     re      jor
SFX Q   r     rele    jor
SFX Q   r     relor   jor
SFX Q   s     asÄƒ     [eo]s
SFX Q   s     asa     [eo]s
SFX Q   s     asei    os
SFX Q   s     ase     os
SFX Q   s     asele   os
SFX Q   s     aselor  os
SFX Q   0     l       u
SFX Q   0     lui     u
SFX Q   u     i       [^r]u
SFX Q   u     ii      iu
SFX Q   u     ii      [^ri]u
SFX Q   u     ilor    [^r]u
SFX Q   u     i       [^s].ru
SFX Q   u     ii      [^s].ru
SFX Q   u     ilor    [^s].ru
SFX Q   stru  È™tri    stru
SFX Q   stru  È™trii   stru
SFX Q   stru  È™trilor stru
SFX Q   u     Äƒ       [^ei]u
SFX Q   u     a       u
SFX Q   u     ei      [^e]u
SFX Q   u     e       [^ei]u
SFX Q   u     ele     [^ei]u
SFX Q   u     elor    [^ei]u
SFX Q   u     aua     eu
SFX Q   u     lei     eu
SFX Q   u     le      eu
SFX Q   u     lele    eu
SFX Q   u     lelor   eu
SFX Q   u     e       iu
SFX Q   u     i       iu
SFX Q   u     ile     iu
SFX Q   u     ilor    iu
SFX Q   d     zi      d
SFX Q   d     zii     d
SFX Q   d     zilor   d
SFX Q   s     È™i      s
SFX Q   s     È™ii     s
SFX Q   s     È™ilor   s
SFX Q   t     È›i      [^s]t
SFX Q   t     È›ii     [^s]t
SFX Q   t     È›ilor   [^s]t
SFX Q   st    È™ti     st
SFX Q   st    È™tii    st
SFX Q   st    È™tilor  st
SFX Q   0     ei      [aei]c
SFX Q   0     e       [aei]c
SFX Q   0     ele     [aei]c
SFX Q   0     elor    [aei]c
PFX Q Y 1
PFX Q 0 ne .
#end*******************************************************************************


#********************************************************************************
# masculine (sm/L)
SFX L Y 66
SFX L   0     u-i      [^eu]
SFX L   0     u      [^eu]
SFX L   0     ul      [^eu]           s. m. sg. art.
SFX L   0     ului    [^eu]          s. m. sg. dat.
SFX L   0     ule    [^eu]
SFX L   0     i       [^deilnstu]    s. m. pl. neart.
SFX L   0     ii      [^deilnstu]     s. m. pl. art.
SFX L   0     ilor    [^deilnstu]    s. m. pl. dat.
SFX L   0     i       [^a]n            s. m. pl. neart.
SFX L   0     ii      [^a]n            s. m. pl. art.
SFX L   0     ilor    [^a]n           s. m. pl. dat.
SFX L   0     i       [^ei]an         s. m. pl. neart.
SFX L   0     ii      [^ei]an         s. m. pl. art.
SFX L   0     ilor    [^ei]an         s. m. pl. dat.
SFX L   an    ni      ean           s. m. pl. neart.
SFX L   an    nii     ean           s. m. pl. art.
SFX L   an    nilor   ean           s. m. pl. dat.
SFX L   an    eni     ian            s. m. pl. neart.
SFX L   an    enii    ian             s. m. pl. art.
SFX L   an    enilor  ian            s. m. pl. dat.
SFX L   0     i       i                  s. m. pl. art.
SFX L   0     lor     i                 s. m. pl. dat.
SFX L   d     zi      d                s. m. pl. neart.
SFX L   d     zii     d                s. m. pl. art.
SFX L   d     zilor   d               s. m. pl. dat.
SFX L   0     le      e                s. m. sg. art.
SFX L   0     lui     e                s. m. sg. dat.
SFX L   e     i      ne                s. m. pl. neart.
SFX L   e     ii      ne                s. m. pl. art.
SFX L   e     ilor      ne             s. m. pl. dat.
SFX L   te    È›i      te                 s. m. pl. neart.
SFX L   te    È›ii     te                 s. m. pl. art.
SFX L   te    È›ilor   te                 s. m. pl. dat.
SFX L   s     È™i      s                  s. m. pl. neart.
SFX L   s     È™ii     s                   s. m. pl. art.
SFX L   s     È™ilor   s                  s. m. pl. dat.
SFX L   0     l       u                  s. m. sg. art.
SFX L   0     lui     u                 s. m. sg. dat.
SFX L   0     le     u
SFX L   u     i       [^ri]u             s. m. pl. neart.
SFX L   u     ii      [^ri]u             s. m. pl. art.
SFX L   u     ilor    [^ri]u            s. m. pl. dat.
SFX L   iu     iu-i       iu
SFX L   iu     ii       iu               s. m. pl. neart.
SFX L   iu     iii      iu                s. m. pl. art.
SFX L   u     ilor    iu                 s. m. pl. dat.
SFX L   u     i       [^s].ru            s. m. pl. neart.
SFX L   u     ii      [^s].ru            s. m. pl. art.
SFX L   u     ilor    [^s].ru           s. m. pl. dat.
SFX L   stru  È™tri    stru              s. m. pl. neart.
SFX L   stru  È™trii   stru              s. m. pl. neart.
SFX L   stru  È™trilor stru              s. m. pl. dat.
SFX L   l     i       el                   s. m. pl. neart.
SFX L   l     ii      el                    s. m. pl. art.
SFX L   l     ilor    el                   s. m. pl. dat.
SFX L   0     i       [^e]l                s. m. pl. neart.
SFX L   0     ii      [^e]l                s. m. pl. art.
SFX L   0     ilor    [^e]l                s. m. pl. dat.
SFX L   t     tu-i      [^s]t
SFX L   t     È›i      [^s]t                  s. m. pl. neart.
SFX L   t     È›ii     [^s]t                  s. m. pl. art.
SFX L   t     È›ilor   [^s]t                 s. m. pl. dat.
SFX L   st    stu-i     st
SFX L   st    È™ti     st                    s. m. pl. neart.
SFX L   st    È™tii    st                    s. m. pl. art.
SFX L   st    È™tilor  st                   s. m. pl. dat.
#end*******************************************************************************

#********************************************************************************
# masculine (sm/l)
SFX l Y 13
SFX l   0     u-i      [^eu]
SFX l   0     u      [^eu]
SFX l   0     ul      [^eu]           s. m. sg. art.
SFX l   0     ului    [^eu]          s. m. sg. dat.
SFX l   0     ule    [^eu]
SFX l   0     le      e                s. m. sg. art.
SFX l   0     lui     e                s. m. sg. dat.
SFX l   0     l       u                  s. m. sg. art.
SFX l   0     lui     u                 s. m. sg. dat.
SFX l   0     le     u
SFX l   iu     iu-i       iu
SFX l   t     tu-i      [^s]t
SFX l   st    stu-i     st
#end*******************************************************************************

# Nume proprii
SFX U Y 3
SFX U a o a
SFX U a ei [^cgk]a
SFX U a Äƒi [cgk]a

# inlocuiri
REP 4
REP ce che
REP ci chi
REP ge ghe
REP gi ghi


# this is a addon for hunspell-utf8 only dictionaries
# it allows sugestions based on both cedilla and commabelow
# it also allows transliteration for Ã® to Ã¢
MAP 8
MAP aÄƒÃ¢Ã®
MAP iÃ®Ã¢
MAP sÅŸÈ™
MAP tÅ£È›
MAP AÄ‚Ã‚ÃŽ
MAP IÃŽÃ‚
MAP SÅžÈ˜
MAP TÅ¢Èš

